臺灣苗栗地方法院民事簡易判決
                                    109年度苗簡字第594號
原      告  王丕彰  

訴訟代理人  黃建誠律師
            張智宏律師
上  一  人
複  代理人  蔡惠如  
被      告  姚義富（即姚福昌之繼承人）


            姚阿論（即姚福昌之繼承人）
                      住○○市○○區○○里00鄰○○路000號00樓                 

            蔡鴻碧（即姚福昌之繼承人）
                      住○○市○○區○○里0鄰○○路0○0號                     

            蔡鴻龍（即姚福昌之繼承人）


            蔡素霞（即姚福昌之繼承人）
                      住苗栗縣○○鎮○○里00鄰○○000○00號                     

            蔡美華（即姚福昌之繼承人）
                      住○○市○○區○○里0鄰○○○000號之00                     

            張義男（即姚福昌之繼承人）


            張慶棠（即姚福昌之繼承人）


            張慶坤（即姚福昌之繼承人）


            張慶仲（即姚福昌之繼承人）


            張玉梅（即姚福昌之繼承人）
                      住苗栗縣○○鎮○○里00鄰○○00○00號                     

            蔡佳霖（即姚福昌之繼承人）
                      住苗栗縣○○鎮○○里0鄰○○路000巷0弄00號

            蔡佳勲（即姚福昌之繼承人）


            蔡昀庭（即姚福昌之繼承人）


            蔡沁彤（即姚福昌之繼承人）


            謝寶珠（即姚福昌之繼承人）


            張佑如（即姚福昌之繼承人）


            張佑丞（即姚福昌之繼承人）


            張雅婷（即姚福昌之繼承人）


            張姚聯珠（即姚阿進之繼承人）


            姚朝明（即姚阿進之繼承人）


            姚彩琴（即姚阿進之繼承人）


            姚金子（即姚阿進之繼承人）
                      住苗栗縣○○鎮○○里0鄰○○路0 段0巷0號

            許姚寶霞（即姚阿進之繼承人）
                      住○○市○鎮區○○里00鄰○○路00巷00號0樓之0

            姚寶釵（即姚阿進之繼承人）
                      住苗栗縣○○鎮○○里0鄰○○路000巷00號

            姚寶彩（即姚阿進之繼承人）


            龔建興（即姚阿進之繼承人）


            龔寶華（即姚阿進之繼承人）


            姚維銘（即姚阿進之繼承人）


            姚維德（即姚阿進之繼承人）


            姚維爵（即姚阿進之繼承人）
                      住○○市○○區○○里0鄰○○路00巷00○0號

            陳姚寶雪（即姚阿進之繼承人）
                      住○○市○○區○○里0鄰○○○路0段000號0樓

            姚淑芬（即姚阿進之繼承人）
                      住○○市○○區○○里0鄰○○路0段00號0樓

            楊清淇（即姚阿進之繼承人）


            楊德豐（即姚阿進之繼承人）


            楊寶蓮（即姚阿進之繼承人）


            楊寶釵（即姚阿進之繼承人）
                      住○○市○區○○里0 鄰○○路0段000巷00號

            郭杜濱（即姚阿進之繼承人）
                      住○○市○○區○○里0鄰○○街000巷0弄0號0樓

            郭坤林（即姚阿進之繼承人）
                      住○○市○○區○○里0鄰○○街000巷0弄0號0樓

            郭國財（即姚阿進之繼承人）


            郭國英（即姚阿進之繼承人）
                      住○○市○○區○○里0鄰○○街000巷0弄0號0樓

            郭素燕（即姚阿進之繼承人）


            郭素麗（即姚阿進之繼承人）


            李俊德（即姚阿進之繼承人）
                      住○○市○○區○○里0鄰○○街00巷00號0樓

            吳李桶子（即姚阿進之繼承人）
                     住○○市○○區○○里00鄰○○街000 巷0號0樓

            李月女（即姚阿進之繼承人）
                     住○○市○○區○○里00鄰○○路000 巷000號0樓

            李美女（即姚阿進之繼承人）
                     住○○市○○區○○里00鄰○○路000 巷00號0樓

            李麗嬌（即姚阿進之繼承人）
                     住○○市○○區○○里00鄰○○街000 巷0弄0號0樓

            姚炳煌（即姚阿進之繼承人）


            姚炳森（即姚阿進之繼承人）


            楊勝斌（即姚阿進之繼承人） 


            楊勝翔（即姚阿進之繼承人） 


            楊佳媛（即姚阿進之繼承人） 
                      住苗栗縣○○鎮○○里0鄰○○○街000號0樓

            彭賢俊（即姚阿進之繼承人） 
                      住新竹縣○○鄉○○村00鄰○○街0巷00弄0號0樓之0
                     居新竹縣○○鄉○○村00鄰○○路000 巷0弄0號

            楊育英（即姚阿進之繼承人） 


兼  上一人
法定代理人  楊士毅（即姚阿進之繼承人）


被      告  楊士弘（即姚阿進之繼承人） 


            楊士興（即姚阿進之繼承人）


            姚俊銘（即姚阿進之繼承人） 


            姚惠齡（即姚阿進之繼承人） 
                     住苗栗縣○○鎮○○里00鄰○○路000 巷00號

            姚燕婷（即姚阿進之繼承人） 


            姚天賜（即姚恩程之繼承人）


            羅姚岸柳（即姚恩程之繼承人）


            張姚戊妹（即姚恩程之繼承人）


            姚秀丹（即姚恩程之繼承人）


            姚阿月（即姚恩程之繼承人）


            姚素美（即姚恩程之繼承人）


            姚素綢（即姚恩程之繼承人）


            姚素珠（即姚恩程之繼承人）
                      住○○市○○區○○里0鄰○○路0段000巷00弄0號0樓

            邱阿英（即姚恩程之繼承人）


            姚坤林（即姚恩程之繼承人）


            姚子硯（即姚恩程之繼承人）


            姚宜君（即姚恩程之繼承人）
                     住○○市○○區○○里00鄰○○路000 巷0○0號

            朱明煌（即姚恩程之繼承人）
                      住○○市○○區○○里00鄰○○街0段000號0樓

            朱明輝（即姚恩程之繼承人）
                      住○○市○○區○○里00鄰○○○路000巷00弄0號

            朱明祥（即姚恩程之繼承人）
                      住○○市○○區○○里00鄰○○街0段000號0樓

            姚聰明（即姚恩科之繼承人）


            蘇姚秀鳳（即姚恩科之繼承人）
                      住○○市○○區○○里00鄰○○路0段000巷0弄00號

            姚素娥（即姚恩科之繼承人）
                      住○○市○○區○○里00鄰○○路0段00巷00弄0號

            姚素勤（即姚恩科之繼承人）
                      住○○市○○區○○里00鄰○○街00巷0弄0號


            姚余泉妹（即姚恩科之繼承人）


            姚錫坤（即姚恩科之繼承人）


            姚桂英（即姚恩科之繼承人）


            姚桂花（即姚恩科之繼承人）


            姚碧雲（即姚恩科之繼承人）
                      住苗栗縣○○鎮○○里00鄰○○路00巷00號

            姚麗雲（即姚恩科之繼承人）
                      住○○市○○區○○里00鄰○○○路000號0樓之0

            姚麗雪（即姚恩科之繼承人）
                      住○○市○○區○○里0鄰○○○路0段00號0樓

            姚賴杏（即姚恩科之繼承人）


            姚錫凱（即姚恩科之繼承人）


            姚淑慧（即姚恩科之繼承人）


            張有財（即姚恩科之繼承人）


            張友松（即姚恩科之繼承人）
                      住○○市○○區○○里0鄰○○路000巷00號0樓

            張友爵（即姚恩科之繼承人）


            張惠芳（即姚恩科之繼承人）


            張麗芳（即姚恩科之繼承人）
                     住○○市○區○○里00鄰○○○街000 巷00號0樓

            張雅芳（即姚恩科之繼承人）


            沈東榮（即姚恩科之繼承人）


            沈東燦（即姚恩科之繼承人）


            沈東山（即姚恩科之繼承人）


            沈增月（即姚恩科之繼承人）


            吳送文（即姚恩科之繼承人）
                      住○○市○○區○○里00鄰○○街00巷00號

            吳俊宏（即姚恩科之繼承人）


            吳佩玲（即姚恩科之繼承人）


            吳佩芪（即姚恩科之繼承人）


上列當事人間請求拆屋還地事件，本院於民國110 年9 月14日言
詞辯論終結，判決如下：
    主      文
一、被告姚聰明應將坐落苗栗縣○○鎮○○段000地號土地如附圖編
    號A 所示面積45.54 平方公尺之地上物(鐵皮屋)拆除，並將
    該部分土地交還予原告及其他全體共有人。
二、被告張姚聯珠、姚朝明、姚彩琴、姚金子、許姚寶霞、姚寶
    釵、姚寶彩、龔建興、龔寶華、姚維銘、姚維德、姚維爵、
    陳姚寶雪、姚淑芬、楊清淇、楊德豐、楊寶蓮、楊寶釵、郭
    杜濱、郭坤林、郭國財、郭國英、郭素燕、郭素麗、李俊德
    、吳李桶子、李月女、李美女、李麗嬌、姚炳煌、姚炳森、
    楊勝斌、楊勝翔、楊佳媛、彭賢俊、楊育英、楊士毅、楊士
    弘、楊士興、姚俊銘、姚惠齡、姚燕婷（下稱張姚聯珠等42
    人）應將坐落苗栗縣○○鎮○○段000地號土地如附圖編號B1所
    示面積53.85 平方公尺、編號B2所示面積96.07 平方公尺之
    地上物(三合院老屋)拆除，並將該部分土地交還予原告及其
    他全體共有人。
三、被告龔建興應將坐落苗栗縣○○鎮○○段000地號土地上如附圖
    編號C 所示面積3.82平方公尺之地上物(樓房)拆除，並將該
    部分土地交還予原告及其他全體共有人。
四、原告其餘之訴駁回。
五、訴訟費用由被告姚聰明負擔19/100，由被告張姚聯珠等42人
    連帶負擔80/100，餘由被告龔建興負擔。
六、本件原告勝訴部分得假執行。
七、原告其餘假執行之聲請駁回。
    事實及理由
壹、程序方面
    被告經合法通知，均未於最後言詞辯論期日到場，核無民事
    訴訟法第386 條各款所列情形，爰依原告之聲請，由其一造
    辯論而為判決。
貳、實體方面
　一、原告主張：
　　㈠坐落苗栗縣○○鎮○○段○○○○段○000 地號土地（下稱系爭土地
      ）為原告與他人所共有，而訴外人姚福昌所有之同段77建
      號建物、訴外人姚阿進所有之同段78建號建物、訴外人姚
      恩程所有之同段79建號建物、訴外人姚恩科所有之同段80
      、81建號建物，分別占用系爭土地如苗栗縣通霄地政事務
      所110 年1 月7 日土地複丈成果圖（下稱附圖）編號B1所
      示面積53.85平方公尺、編號B2所示面積96.07平方公尺。
      另被告姚聰明所有鐵皮屋占用系爭土地如附圖編號A 所示
      面積45.54平方公尺；被告龔建興所有門牌號碼苗栗縣○○
      鎮○○里00鄰00號樓房占用系爭土地如附圖編號C 所示面積
      3.82平方公尺。
　　㈡嗣姚福昌於57年1 月16日死亡，其繼承人為被告姚義富、
      姚阿論、蔡鴻碧、蔡鴻龍、蔡素霞、蔡美華、張義男、張
      慶棠、張慶坤、張慶仲、張玉梅、蔡佳霖、蔡佳勲、蔡昀
      庭、蔡沁彤、謝寶珠、張佑如、張佑丞、張雅婷（下稱姚
      義富等19人）；姚阿進於32年3 月11日死亡，其繼承人為
      被告張姚聯珠等42人；姚恩程於87年7 月27日死亡，其繼
      承人為被告姚天賜、羅姚岸柳、張姚戊妹、姚秀丹、姚阿
      月、姚素美、姚素綢、姚素珠、邱阿英、姚坤林、姚子硯
      、姚宜君、朱明煌、朱明輝、朱明祥等15人（下稱姚天賜
      等15人）；姚恩科於67年9 月29日死亡，其繼承人為被告
      姚聰明、蘇姚秀鳳、姚素娥、姚素勤、姚余泉妹、姚錫坤
      、姚桂英、姚桂花、姚碧雲、姚麗雲、姚麗雪、姚賴杏、
      姚錫凱、姚淑慧、張有財、張友松、張友爵、張惠芳、張
      麗芳、張雅芳、沈東榮、沈東燦、沈東山、沈增月、吳送
      文、吳俊宏、吳佩玲、吳佩芪等28人（下稱姚聰明等28人
      ），猶持續占用系爭土地，為無權占有，爰依民法第767 
      條第1 項、第821 條規定，請求各建物之繼承人辦理繼承
      登記，並拆除地上物交還土地予原告及其他共有人全體等
      語。並聲明：
　　㈢被告姚義富等19人應就被繼承人姚福昌所有同段77建號建
      物辦理繼承登記，被告張姚聯珠等42人應就被繼承人姚阿
      進所有同段78建號建物辦理繼承登記，被告姚天賜等15人
      應就被繼承人姚恩程所有同段79建號建物辦理繼承登記，
      被告姚聰明等28人應就被繼承人姚恩科所有同段80、81建
      號建物辦理繼承登記。
　　㈣被告姚聰明應將坐落系爭土地如附圖編號A 所示面積45.54
       平方公尺之地上物(鐵皮屋)拆除，並將該部分土地交還
      予原告及其他全體共有人。
　　㈤被告姚義富等19人、被告張姚聯珠等42人、被告姚天賜等1
      5人、被告姚聰明等28人，或被告張姚聯珠等42人應將坐
      落系爭土地上如附圖編號B1所示面積53.85 平方公尺、編
      號B2所示面積96.07 平方公尺之地上物(三合院老屋)拆除
      ，並將該部分土地交還予原告及其他全體共有人。
　　㈥被告龔建興應將坐落系爭土地上如附圖編號C 所示面積3.8
      2平方公之地上物(樓房)拆除，並將該部分土地交還予原
      告及其他全體共有人。
　　㈦前揭第㈡、㈢、㈣、㈤項之請求，願供擔保，請准宣告假執行
      。
　二、被告方面：
　　㈠被告朱明祥則以：原告提出之證據不足以佐證被告姚天賜
      等15人已繼承同段79建號建物，其有權繼承並不代表已繼
      承等語，資為抗辯。並聲明：原告之訴駁回。
　　㈡被告姚聰明則抗辯：如附圖編號A 所示鐵皮屋為其所有，
      建物門牌為93號，其於90年間興建並有分管契約等語。並
      聲明：原告之訴駁回。
　　㈢被告龔建興、姚朝明則具狀：認諾原告之請求。
　　㈣被告吳李桶子、李月女、李美女、李麗嬌則以：未使用系
      爭土地上之建物，不清楚建物何人所建等語，資為抗辯。
      並聲明：原告之訴駁回。
　　㈤被告姚炳煌陳以：僅使用並居住於系爭建物之右側，未使
      用中間及左側；系爭建物中之三合院係上一代而非其父親
      所蓋，不知道由何人所蓋，不清楚有無占有權源等語。並
      聲明：原告之訴駁回。
　　㈥被告姚俊銘則陳以：與被告姚炳森、姚惠齡、姚燕婷有在
      使用系爭建物之右側，未使用中間及左側，但並未實際居
      住，實際居住者係被告姚炳森、姚炳煌，不清楚有無佔有
      權源等語。並聲明：原告之訴駁回。
　　㈦被告姚天賜則以：其未居住系爭建物，不清楚三合院何人
      所建等語。並聲明：原告之訴駁回。
　　㈧其餘被告則均未於言詞辯論期日到場，亦未提出書狀作任
      何聲明或陳述。
　三、本院之判斷
　　㈠原告主張其與他人共有系爭土地乙節，有土地登記謄本在
      卷可查(見本院卷一第87-91頁)，堪以認定。復查，如附
      圖編號A所示面積45.54平方公尺之鐵皮屋(下稱編號A鐵皮
      屋)、編號B1所示面積53.85平方公尺、編號B2所示面積96
      .07平方公尺之三合院老屋(下稱系爭三合院)、編號C所示
      面積3.82平方公尺之樓房(下稱編號C樓房)占用系爭土地(
      上述地上物合稱系爭地上物)等節，業經本院履勘現場屬
      實，並有勘驗筆錄、照片、附圖(見本院卷二第325-333頁
      、卷二第371頁)、空照圖(見本院卷二第341頁)在卷可稽
      ，亦堪認定。
　　㈡按房屋之拆除，為事實上之處分行為，未經辦理所有權第
      一次登記之建物，僅所有人或有事實上處分權之人，方有
      拆除之權限。對於物有事實上管領之力者，為占有人，民
      法第940 條定有明文，單純設籍於某建物非必對該建物有
      事實上管領之力；而房屋戶口設籍之人或占有人，非必為
      房屋所有人或有事實上處分權。故不能僅憑戶籍設於系爭
      房屋，或占有該房屋，即認該人有事實上處分權，而命其
      拆屋還地（最高法院97年度台上字第1101號、95年度台上
      字第383號、95年度台上字第98號判決意旨參照）。再按
      建物之拆除，為事實上之處分行為，未經辦理所有權第一
      次登記之建物，僅所有人或有事實上處分權之人，方有拆
      除之權限。該建物如為共有者，其拆除，依民法第819 條
      第2 項規定，應得共有人全體之同意。土地所有權人請求
      拆除占用其地之建物，該建物如為共有者，須以建物全體
      共有人為被告，其被告當事人始為適格（最高法院105 年
      度台上字第1836號判決意旨參照）。關於系爭地上物之事
      實上處分權人，本院認定如下：
　　　⒈關於編號A鐵皮屋：
　　　  原告主張編號A鐵皮屋為被告姚聰明所有，被告姚聰明
        亦自認編號A鐵皮屋為其所有等語(見本院卷二第420頁)
        ，自堪認被告姚聰明為編號A鐵皮屋之事實上處分權人
        。
　　　⒉關於系爭三合院：
　　　　⑴查苗栗縣○○鎮○○段00○00○00○00○00○號建物之登記謄本
          記載坐落於系爭土地，惟本院到場履勘之系爭三合院
          ，均無門牌，故現場建物未必是上述建號建物。復查
          ，登記謄本所示之主要建材為土造，亦與系爭三合院
          之磚造建材不合。再衡諸登記謄本所示建物係於39年
          間起造，迄今已70餘年，該土造建材房屋亦可能因傾
          圮而滅失，自無法逕認土地上之現有建物即為上述登
          記謄本所示建物。是原告主張上述建物謄本登記之所
          有權人姚福昌、姚阿進、姚恩程、姚恩科之繼承人，
          共有系爭三合院之事實上處分權人，尚難採信。故其
          請求被告姚義富等104人拆除系爭三合院，交還土地
          ，為無理由。
　　　　⑵復查，被告姚炳煌於審理時陳稱：其使用系爭三合院
          之右側，三合院是上一代所蓋等語(見本院卷二第419
          、420頁)；被告姚俊銘陳稱：我有在使用右側，還有
          被告姚炳森、姚惠齡、姚燕婷也有在使用，實際居住
          在那裡的是被告姚炳森、姚炳煌等語(見本院卷二第4
          19、420頁)。而前揭被告姚炳煌、姚俊銘、姚炳森、
          姚惠齡、姚燕婷均為姚阿進之繼承人。再參諸與系爭
          三合院鄰近之房屋門牌號碼為：「苗栗縣○○鎮○○里○○
          00號」，本院據此調取上述門牌房屋之房屋稅籍證明
          ，多戶共用此門牌，其中一戶之納稅義務人為姚阿進
          ，構造別為土石磚造、面積為155平方公尺，建造年
          月為34年，又其房屋平面圖之格局為三合院，構成主
          體有竹、杉木、土磚造，屋頂為竹木架瓵造，有房屋
          稅籍證明書(見本院卷二第357頁)、房屋稅籍登記表
          、房屋平面圖(見本院卷二第365、366頁)存卷可查，
          上載房屋形式核與姚阿進後代所居住之系爭三合院之
          外觀相似，綜上堪認姚阿進之繼承人有系爭三合院之
          事實上處分權，原告以姚阿進之繼承人即被告張姚聯
          珠等42人為被告，具當事人適格。原告另以被告姚義
          富等19人、被告張姚聯珠等42人、被告姚天賜等15人
          、被告姚聰明等28人為被告，不具當事人適格，其對
          上揭被告之請求，為無理由。
　　　⒊關於編號C樓房：
　　　  原告主張編號C樓房為被告龔建興所有乙節，業據被告
        姚俊銘、姚炳煌陳述於卷(見本院卷二第420頁)，並核
        與門牌號碼為：「苗栗縣○○鎮○○里○○00號」另戶之房屋
        稅籍納稅義務人為被告龔建興相符，且被告龔建興則亦
        不爭執上情，同意認諾原告之請求，自堪認編號C樓房
        為被告龔建興所有。
　　㈢按所有人對於無權占有或侵奪其所有物者，得請求返還之
      ；對於妨害其所有權者，得請求除去之；各共有人對於第
      三人，得就共有物之全部為本於所有權之請求。但回復共
      有物之請求，僅得為共有人全體之利益為之；民法第767 
      條第1 項前段、中段、第821 條分別定有明文。次按當事
      人主張有利於己之事實者，就其事實有舉證之責任，民事
      訴訟法第277條本文定有明文。而以無權占有為原因，請
      求返還所有物之訴，被告姚聰明、張姚聯珠等42人、龔建
      興分別為編號A鐵皮屋、系爭三合院、編號C樓房之事實上
      處分權人，其等對原告就其土地有所有權存在之事實既無
      爭執，則各應就其取得占有具有正當權源之事實證明之。
      經查：
　　　⒈關於編號A鐵皮屋：
　　　  被告姚聰明提出鬮分契約為證(見本院卷二第425-453頁
        )，抗辯其於90年間興建編號A鐵皮屋，有上述分管契約
        作為占有權源云云。惟原告否認鬮分契約之形式上真正
        ，而按私文書應由舉證人證其真正，民事訴訟法第357 
        條本文定有明文，故執有鬮分契約之被告姚聰明，負有
        證明鬮分契約真正之責。惟被告姚聰明未舉任何證據以
        實其說，自無法採信該鬮分契約為真實。況且，姚炎丁
        、姚阿進、姚福昌、姚恩科、姚恩程等人於27年(即昭
        和13年)訂立鬮分契約，而被告姚聰明自承編號A鐵皮屋
        於90年間事後興建，是否位於約定之分管範圍內，亦未
        見姚聰明舉證以實其說。從而，被告姚聰明執鬮分契約
        作為占有權源，並不可採。原告依民法第767條第1項前
        段、中段、第821條規定請求被告姚聰明拆除編號A鐵皮
        屋，交還土地予原告及其他共有人全體，為有理由。
　　　⒉關於系爭三合院、編號C樓房：
　　　  被告張姚聯珠等42人未抗辯有何占有權源，被告龔建興
        亦認諾同意原告之拆屋還地請求。是原告依民法第767
        條第1項前段、中段、第821條規定請求被告張姚聯珠等
        42人、被告龔建興各拆除系爭三合院、編號C樓房，並
        交還土地予原告及其他共有人全體，為有理由。
　　㈣原告基於上述拆屋還地之請求，附帶請求被告姚義富等19
      人應就被繼承人姚福昌所有同段77建號建物辦理繼承登記
      ，被告張姚聯珠等42人應就被繼承人姚阿進所有同段78建
      號建物辦理繼承登記，被告姚天賜等15人應就被繼承人姚
      恩程所有同段79建號建物辦理繼承登記，被告姚聰明等28
      人應就被繼承人姚恩科所有同段80、81建號建物辦理繼承
      登記，惟上述建物依登記謄本所示之門牌分別為五北里10
      1、100、98、97號(見本院卷一第87-101頁)，而本院判准
      拆除之系爭三合院、編號C樓房之門牌為「苗栗縣○○鎮○○
      里○○00號」，業如前述㈡⒉⒊所示，並非上述登記建物，原
      告請求各繼承人就上述登記建物辦理繼承登記，即失所依
      附，應予駁回。
　四、綜上所述，原告依民法第767條第1項前段、中段、第821
      條規定請求被告姚聰明拆除編號A鐵皮屋，被告張姚聯珠
      等42人拆除系爭三合院，被告龔建興拆除編號C樓房，並
      交還土地予原告及其他共有人全體，為有理由，應予准許
      ；逾此範圍之請求，則無理由，應予駁回。
　五、本件原告勝訴部分係依民事訴訟法第427 條第1 項規定適
      用簡易程序之訴訟，所為被告姚聰明、張姚聯珠等42人、
      龔建興敗訴之判決，依同法第389條第1 項第3 款規定，
      本院應依職權宣告假執行。原告陳明聲明第㈡至㈤項願供擔
      保聲請宣告假執行，然其聲請僅係促使法院為職權之發動
      ，爰不為假執行擔保金之諭知。至原告敗訴部分(聲明第㈣
      項對於被告姚義富等19人、被告張姚聯珠等42人、被告姚
      天賜等15人、被告姚聰明等28人之拆除地上物交還土地之
      請求)，假執行之聲請已失所依附，即應駁回之。
　六、本件事證已臻明確，兩造其餘攻擊防禦方法及所提證據經
      審酌後，於判決結果不生影響，爰不另一一論駁，附此敘
      明。
　七、訴訟費用負擔之依據：民事訴訟法第79條、第85條第1項
      但書、第2項。
中　　華　　民　　國　　110 　年　　9 　　月　　28　　日
                  苗栗簡易庭  法  官  張新楣
以上正本係照原本作成。 　　　　　　　　　
如對本判決上訴，須於判決送達後20日內向本院提出上訴狀（須
附繕本）。如委任律師提起上訴者，應一併繳納上訴審裁判費。
                              書記官　劉立晨
中　　華　　民　　國　　110 　年　　9 　　月　　28　　日